【裁判字號】    95,訴,76
【裁判日期】    950526
【裁判案由】    毒品危害防制條例
【裁判全文】
臺灣士林地方法院刑事判決                95年度訴字第76號
公  訴  人  臺灣士林地方法院檢察署檢察官
被      告  甲○○
上列被告因違反毒品危害防制條例案件，經檢察官提起公訴（94
年度毒偵字第2344號）及移請併案審理（95年度毒偵字第588 號
、第831 號），而被告於準備程序中就被訴及併案事實為有罪之
陳述，經合議庭裁定由受命法官獨任進行簡式審判程序，並判決
如下：
    主  文
甲○○連續施用第一級毒品，累犯，處有期徒刑拾月。又連續施
用第二級毒品，累犯，處有期徒刑伍月，扣案之注射針筒壹支沒
收。應執行有期徒刑壹年貳月，扣案之注射針筒壹支沒收。
    事實及理由
一、犯罪事實：甲○○曾因竊盜案件，經本院以89年度易字第11
    64號判決，處有期徒刑5 月，如易科罰金，以300 元折算1
    日，經不服提起上訴，由臺灣高等法院以91年度上易字第19
    2 號判決上訴駁回確定，又因誣告案件，經本院以90年度簡
    字第1557號判決，處有期徒刑5 月，如易科罰金，以300 元
    折算1 日確定。前開宣告刑，經臺灣高等法院以91年度聲字
    第921 號裁定定應執行刑為有期徒刑9 月，如易科罰金，以
    300 元折算1 日，並於民國91年12月11日執行完畢。其又曾
    因施用毒品案件，經本院以89年度毒聲字第2080號裁定送觀
    察勒戒，於90年3 月13日執行完畢釋放。詎其又另基於施用
    第一級毒品之概括犯意，先後於94年10月16日14時至15時間
    、同年11月16日某時、95年4 月11日某時，在其位於臺北縣
    淡水鎮○○路○ 段46巷26號4 樓等處，以將海洛因溶液置入
    注射針筒施打入血管之方式，各施用第一級毒品海洛因1 次
    。另又基於施用第二級毒品之概括犯意，先後於94年10月13
    日、同年月14日、16日某時，以將安非他命置入玻璃球內燒
    烤吸食其煙霧之方式，分別在臺北市士林區某地、其位於臺
    北縣淡水鎮○○路○ 段46巷26號4 樓住處及臺北市○○區○
    ○街某處等地，各施用第二級毒品1 次，期間分別於94年10
    月18日、同年11月17日經臺灣士林地方法院檢察署觀護人室
    採尿送驗及於95年4 月12日因遭本院通緝，經警逮捕扣得其
    所有供施用第一級毒品海洛因用之注射針筒1 支，並採尿送
    驗而查悉上情。案經臺灣士林地方法院檢察署檢察官自動檢
    舉偵查起訴及移請併案審理暨臺北市政府警察局士林分局報
    告臺灣士林地方法院檢察署檢察官移請併案審理。
二、認定前揭犯罪事實所依據之證據名稱：
  (一)被告甲○○於警詢、偵查及本院訊問時之自白。
  (二)臺灣士林地方法院檢察署受保護管束人（被告）尿液檢體監
    管紀錄表、台灣尖端先進生技醫藥股份有限公司濫用藥物檢
    驗報告各2 份。
  (三)臺北市政府警察局偵辦毒品案件尿液檢體委驗單、台灣檢驗
    科技股份有限公司濫用藥物尿液檢驗報告各1 份
  (四)扣案之注射針筒1 支。
  (五)臺灣高等法院被告前案紀錄表1 份。
三、應適用之法條：
  (一)核被告所為，係犯毒品危害防制條例第10條第1 項之施用第
    一級毒品罪及同條第2 項之施用第二級毒品罪。其因施用第
    一級、第二級毒品必先分別持有之，惟其持有之低度行為，
    各為施用第高度行為所吸收，不另論罪。
  (二)被告先後多次施用第一級毒品及第二級毒品犯行，分別時間
    緊接，手法相同，各觸犯構成要件相同之罪，顯均係基於概
    括犯意為之，為連續犯，各應依刑法第56條規定論以1 罪，
    並加重其刑。原起訴意旨雖未敘及被告於94年11月16日某時
    及95年4 月11日某時施用第一級毒品海洛因、於94年10月16
    日施用第二級毒品安非他命之事實，惟被告犯行與分別與原
    起訴之施用第一級毒品及施用第二級毒品之犯罪事實，具有
    裁判上連續犯一罪之關係，均為起訴效力之所及，本院自得
    一併加以審究。
  (三)被告有如犯罪事實項下所示之前科紀錄，有臺灣高等法院被
    告前案紀錄表1 份附卷可稽，其於有期徒刑執行完畢後5 年
    內，分別再犯本案有期徒刑以上之二罪，均為累犯，各應依
    刑法第47條規定，加重其刑，並遞加重之。
  (四)被告所犯前開二罪，犯意各別，手法不同，行為互殊，應予
    分論併罰。
  (五)茲審酌被告正值青壯，染上毒癮無法戒除、施用毒品戕害自
    己身心、其施用毒品之次數、期間，併其品行、生活狀況、
    智識程度及犯罪後坦承犯行等一切情狀，就其施用第一級毒
    品及施用第二級毒品犯行，分別量處如主文所示之刑，並定
    其應執行刑。
  (六)扣案之注射針筒1 支，為被告所有供本案犯罪所用之物，應
    依刑法第38條第1 項第2 款規定，宣告沒收。
  (七)依刑事訴訟法第273 條之1 第1 項、第310 條之2 、第454
    條第1 項、第299 條第1 項前段，毒品危害防制條例第10條
    第1 項、第2 項，刑法第11條前段、第56條、第47條、第38
    條第1 項第2 款、第51條第5 款，判決如主文。
四、如不服本判決，應於判決送達後10日內，向本院提出上訴狀
    。
本案經檢察官黃德松到庭執行職務。
中    華    民    國    95    年    5    月     26    日
                  刑事第三庭法  官  周群翔
以上正本證明與原本無異。
                            書記官  劉育君
中    華    民    國    95    年    5     月    26    日
附錄本案論罪科刑法條全文：
毒品危害防制條例第10條
施用第一級毒品者，處6 月以上5 年以下有期徒刑。
施用第二級毒品者，處3 年以下有期徒刑。


司法院資訊處製作；財團法人民間司法改革基金會備份。
